臺灣臺南地方法院刑事判決　　　　　　　94年度簡上字第33號
上　訴　人
即　被　告　丙○○　男　46歲.
上列上訴人因詐欺案件，不服本院93年度簡字第2761號中華民國
93年12月31日第一審判決（聲請案號：93年度偵字第8717號），
提起上訴，本院管轄之第二審合議庭判決如下：
    主  文
上訴駁回。
    事  實
一、丙○○於民國91年間，曾因侵占案件經本院以91年度自字第
    184號刑事判決判處有期徒刑6月確定，並於92年9月2日執行
    完畢。仍不知悔改，基於意圖為自己不法所有之犯意，於93
    年5月6日晚間7時許，丙○○故意到嘉義縣東石鄉網寮村1鄰
    鹽田5之1號其友人甲○○住處借用電話，以甲○○家之電話
    通知乙○○所經營之「長宇通信行」，佯稱其名叫丁○○，
    其欲購買行動電話手機2支，並偽稱其為殘障人士，請乙○○將手機送至丁○○（於檢察官偵查後已死亡）位於嘉義縣
    東石鄉網寮村14鄰83號之住處，乙○○不疑有他，依約將國
    際牌GD88手機1支價值新台幣（下同）12800元及LG7100之手
    機1支價值8500元，送至上開丁○○住處交給丙○○，丙○○取得上開2支手機後即佯稱是其朋友要的，其要將手機拿
    去給其朋友並將收取手機之費用給乙○○，而讓乙○○與丁○○在丁○○住處等候，詎丙○○竟一去不回，且拒不清償
    手機價款，乙○○追索無著始知受騙。
二、案經乙○○訴請嘉義縣警察局朴子分局報由臺灣嘉義地方法
    院檢察署呈請臺灣高等法院臺南分院檢察署令轉臺灣臺南地
    方法院檢察署檢察官偵查後，經檢察官聲請以簡易判決處刑
    。
    理  由
一、按案件由犯罪地或被告之住所、居所或所在地之法院管轄，
    刑事訴訟法第5條第1項定有明文。查被告丙○○之犯罪地雖
    在嘉義，惟其居所及所在地（被告丙○○自93年6月26日即
    入臺南看守所迄今，有臺灣高等法院被告前案紀錄表附卷可
    稽）係在臺南，是原審及本院均有管轄權，核先說明。
二、訊據被告丙○○矢口否認有為上開犯行，辯稱手機是丁○○
    打電話向乙○○買的，因丁○○患有小兒麻痺症不方便去拿
    ，伊才幫忙送過去云云。經查被告丙○○所為上開犯行，業
    據告訴人乙○○於警詢指訴明確，並於檢察官偵查中（見檢
    方93年度偵字第8717號卷第15頁、第16頁筆錄及檢方93年度
    偵字第4256號偵查卷第17頁）及本院94年5月10日審理時證
    述明確，核與證人甲○○、丁○○於警詢及檢察官偵查中（
    見檢方93年度偵字第4256號卷第17頁筆錄至第20頁筆錄）之
    證述相符，事證明確，被告丙○○之犯行洵堪認定。
三、核被告丙○○所為係犯刑法第339條第1項之詐欺取財罪。又
    被告丙○○於91年間，曾因侵占案件經本院（原審判決誤載
    為臺灣臺中地方法院）以91年度自字第184號刑事判決判處
    有期徒刑6月（原審判決誤載為3月）確定，並於92年9月2日
    執行完畢之事實，有臺灣臺南地方法院檢察署刑案資料查註
    紀錄表及臺灣高等法院被告前案紀錄表在卷可按，其於執行
    完畢後，5年之內再犯本件有期徒刑以上之罪，為累犯，應
    依刑法第47條之規定加重其刑。原審以被告丙○○之詐欺行
    為明確，因而審酌被告犯罪之動機及目的在謀取不法財物，
    詐騙他人，且未與告訴人成立民事和解等一切情狀，適用刑
    事訴訟法第449條第1項前段、第454條第2項，刑法第339條
    第1項、第47條、第41條第1項前段，罰金罰鍰提高標準條例
    第1條前段、第2條，量處被告處有期徒刑肆月並諭知易科罰
    金之折算標準，認事用法均無違誤，量刑及易科罰金之折算
    諭知亦均妥適。被告上訴徒憑己意，指摘原審判決為任意推
    定犯罪事實云云，為無理由，應予駁回。
據上論斷，應依刑事訴訟法455條之1第1項、第3項、第368條，
判決如主文。
本案經檢察官戊○○到庭執行職務。
中　　華　　民　　國　　94　　年　　5 　　月　　31　　日
                  刑事第六庭審判長法  官  陳忠鎣
                                  法　官  鍾邦久
                                  法　官  林勝利
以上正本證明與原本無異。
不得上訴。
　　　　　　　　　　　　　　　  　書記官　陳怡吟
中　　華　　民　　國　　94　　年　　5 　　月　　31　　日
